Inventaris van het archief van de Directie van de Levantse Handel en de Navigatie in de Middellandse Zee, (1614) 1625-1826 (1828)
Nationaal Archief, Den Haag
1688-1723 Daniël Jan Baron de Hochepied geboren 1657. Benoemd bij R. 14 November 1687, aan de resident Colijer gerecommandeerd en bij provisie voor 3 jaar tot consul te Smirna benoemd. Komt te Smirna aan 22 Juli 1688. Ontvangt van de keizer, Leopold I de titel van baron. (zie missive 6 Augustus 1704). Hij overleed 10 November 1723, oud 66 jaar. (schoonzoon van de ambassadeur Justinus Colijer). Missive Hochepied 28 Augustus 1699 aan Directeuren. Zijn oom Daniël, Directeur van de Levantse Handel 10 Januari 1680 – 7 Januari 1682 en Januari 1683 – Januari 1685, zwager van de ambassadeur Justinus Colijer. R. Directie 27 Mei 1682. Huwelijkse voorwaarden tussen Daniël de Hochepied en Catharina Clara Colijer dochter van Justinus Colijer en vrouwe Maria Engelbert 9 September 1679. (adelboek Constantinopel 1668-1689).
1724-1759 Daniël Alexander Baron (Graaf) de Hochepied benoemd bij R. 29 Januari 1724. In 1742 ontving hij van de keizerin de titel van graaf, en zond een copie van zijn adelsdiploma over. Overleed 24 Februari 1759.
1759-1796 Daniël Jan Graaf de Hochepied Door de ambassadeur te Constantinopel aangesteld tot consul ingevolge R. 7 Juni 1759. Hij overleed te Smirna 20 Februari 1796 in de ouderdom van 68 jaren. Zijn weduwe overleed 29 November 1801 in de ouderdom van 74 jaren. Testament van de Hochepied zie bijlage College te Smirna 29 Februari 1796.
1797-1810 Jacobus de Hochepied Benoemd bij decreet der Nationale Vergadering van 13 December 1797, tot consul op een tractement van f. 6000- per jaar en verdere emolumenten. Zijn diploma en instructie ontving hij 7 Maart 1798 van de ambassadeur, ook legde hij de eed in diens handen af. (zie missive 2 April 1798). Huwt 19 Augustus 1798 met Mejuffrouw van Lennep (missive 17 Augustus). In 1809 verzoekt hij om aangesteld te worden tot ambassadeur bij de verhevene Porte. Er wordt 8 Juli 1809 te kennen gegeven dat die post voor alsnog onvervuld blijft.
1814-1824 Jacobus de Hochepied Wordt 11 Maart 1814 wederom als consul aangesteld. Overleed 6 Februari 1824.
1824-1825 Isaac Slaars waarnemend consul na het overlijden van de Hochepied.
1825- Jacob van Lennep benoemd bij Koninklijk Besluit tot consul-generaal 20 December 1825.
Vice-consul
N.N. In 1614 was er een Vice-consul te Chios (missive Haga aan de Staten-Generaal 7 Maart 1614).
Cornelis van Osteijen gediend hebbende de orateur Haga en daarna als consul in Chios. R. 13 Januari 1629. In R. 14 Juli 1620 wordt hij genoemd gewezen consul in het Koninkrijk Cyprus en hem f. 300 voor zijn diensten toegezegd.
Coy vice-consul te Smirna Remonstrantieboek I 290.
Mr. Johan Calckoen 1677 en 1678 vice-consul aangesteld door van Dam.
Adriaen Groenincx zoon van Marinus, Dir. te Rotterdam. In 1680 door de consul tot vice-consul aangesteld. (Notulen vergadering Directie 9 December 1680). Waarschijnlijk in 1684 Directeur te Rotterdam.
Daniël Cosson uit Leiden geboortig, provisioneel door Colyor aangesteld en door de Staten-Generaal bij R. 27 December 1680 gedurende het verlof van Dam naar Holland.
Martino de Meyer consul in Tripoli di Soria o.a. in 1674 (missive d.d. 24 Augustus aan Dir. Levantse Handel) Missiveboek fol. 152.
Philip van der Sanden 1695 vice-consul. Sedert 1796 was adjunct-consul Justinus Constantinus Baron de Hochepied. Hij overleed te ’s-Gravenhage, 25 Maart 1717. Bij R. Staten-Generaal 5 Mei 1710 geautoriseerd om de zaken van de staat en de handel in presentie en absentie van zijn vader, de consul te Smirna te kunnen waarnemen. Zie ook R. 21 November 1705.
Daniël Alexander de Hochepied consul ad interim R. 7 Mei 1720 (3e zoon van de consul), gedurende de reis van zijn vader naar Holland.
Raffaeli Stellio vice-consul te Scio o.a. 1725-1727.
Daniël Jan de Hochepied benoemd tot adjunct-consul bij R. 16 Augustus 1753, met belofte later zijn vader te zullen opvolgen. Komt eerst te Smirna aan 5 Juli 1756.
Raffaelli Vice-consul te Scio Gio in 1772.
Vassili Sardi Vice-consul te Milo in 1787.
Jacobus de Hochepied enig overgebleven zoon van de consul, benoemd tot adjunct-consul met het vooruitzicht zijn vader op te volgen. R. 10 December 1787.
Thesaurier
Jacobus van der Merct aangesteld door Directeuren 27 November 1675 bij provisie voor 3 jaren. Zie ook R. 7 Oktober 1676. Bij R. 3 Mei 1679 voor 3 jaren gecontinueerd. Hij overleed 24 Juni 1697.
Hendrik Scholten jr. benoemd R. Directie 11 September 1697. Wegens zijn jeugdige leeftijd aanvaardde hij met toestemming van Directeuren zijn betrekking nog niet en werd deze waargenomen door de kanselier Haemraeth. Na zijn dood in 1704 door Ph. van der Sanden. Scholten komt 24 September 1705 te Smirna aan. Verlof 2 jaar R. Directeuren 9 en 21 Januari 1709. Vertrekt 15 Mei 1709. Ontslag 29 December 1710.
Andrea van der Sanden volgens R. 9 Januari 1709 en 21 Januari 1709 en 8 Mei. Vice-thesaurier 1711. Benoemd voor de tijd van 3 jaren. (R. Directeuren 29 December 1710). Hij blijft dit tot aan zijn overlijden op 1 November 1749. Hij is dan ongeveer 73 jaar oud).
Jean Francois Menu benoemd 27 Mei 1750, instructie 24 Juni 1750. Ontslagen bij missive van Directeuren d.d. 17 April 1753. Hij komt 4 November 1753 te Texel aan.
Abraham van den Boogaerdt benoemd 1753 overleed 10 Juli 1755.
Jan Coenraad Borell sedert Augustus 1756; met verlof 11 Maart 1761, terug in 1762. Vertrekt naar Holland 31 Januari 1765.
D. Fremeaux en W. Enslie waarnemende thesauriers.
Conrad Godard Nicolas Schütz benoemd 20 Augustus 1766, komt te Smirna 23 Februari 1767. Hij overleed 1 November 1802, 75 jaren oud. Daarna werd het thesaurierschap waargenomen door de assesoren Willem Hoeting en Jean Jacques Dutilh.
Willem Hoeting en Jean Jacques Dutilh z.b.
Gerrit van Brakel door Directeuren voorlopig in 1805 benoemd, definitief April 1806, doet zijn eed 16 Mei 1806.
Gerrit van Brakel provisioneel in 1814 aangesteld, definitief in 1815 (missive 18 Oktober 1815). Overleed tussen 20 November en 1 December 1817 in de ouderdom van 77 jaren.
Isaac Slaars 1818, nog in 1826.
Kanselier
Vincenzo Pellicano o.a. 1618 (missive Haga met bijlage 20 Januari / 1 April 1622).
Francesco Lupazzoli 1654-1668 of 1669. Venetiaans consul te Smirna (zie Remonstantieboek b I 192).
Carlo Luppazzoli 1669-1673.
Lorenzo Rigo vice-kanselier sedert 1674, kanselier sedert 1677 in dienst van Directie 1679. Overleed op het eiland Scio 31 Juli 1694.
Coenraedt Haemraeth sedert 1694. Benoemd door Directeuren 27 Oktober 1694. Overleden 26 November 1704.
Mattheo Haagman vice-kanselier in 1695.
Jean Chapman aangesteld door Directeuren 27 Mei 1705, gaat in Augustus 1713 met verlof naar Holland. Sterft 18 Augustus 1715.
Georgeo Amira vice-kanselier sedert 1704, overleed 13 Juni 1720.
Georg Philip Haan zoon van wijlen Ds. Benedictus Haan te Amsterdam. Reeds in 1704 te Smirna. Aangesteld door Directeuren bij missive 31 December 1715. Haan overleed 9 December 1751.
Johan Frederik Mann vice-consul in 1751, sedert 1752 kanselier. Overleed 14 Juli 1774.
Gerrit van Brakel kanselier ad interim in 1774 en 1775, tevens opziener van de tol.
Abraham Keun Broer van de predikant. Komt te Smirna 16 Maart 1775. Overleed 14 Maart 1784.
Gerrit van Brakel ad interim 22 November 1783.
Gerrit van Brakel aangesteld door Directeuren bij missive 21 September 1784; door het college te Smirna 23 Augustus 1803 in zijn post geschorst, werd op aandrang van Directeuren 23 Februari 1804 daarin hersteld.
Isaac Slaars adjunct-kanselier 1791-1805. Wordt in 1805 voorlopig tot kanselier aangesteld, definitief in April 1806.
Willem Hoeting adjunct-kanselier voorlopig in 1805, definitief in April 1806, met behoud van zijn post als opziener van de tol en met recht van survivance.
Isaac Slaars voorlopig in 1814, definitief om 1815 aangesteld (zie missive 15 Januari 1816).
Willem Hoeting adjunct-kanselier en opziener van de tol sedert 1814. Overleden 7 November 1822.
Isaïa Fercken in 1818 aangesteld komt 22 Januari 1819 uit Candia te Smirna aan en wordt 26 Januari 1819 geïnstalleerd. Was er nog in 1824, 1826.
Predikanten
Thomas Coenen voor particuliere rekening van de consul Smits met deze naar Smirna vertrokken. Bij R. 5 Juli 1664 werd zijn tractement door de Staten-Generaal vastgesteld (zie verder R. 12 en 24 Juli 1669, 11 Januari 1670). Hij vertrekt 18 Juli 1671.
Hermanus Menslage aangesteld door Directeuren 30 December 1670, komt te Smirna 4 Juli 1671 en overleed aldaar 2 November 1671.
Eduard Danckertz predikant te Constantinopel. Zijn beroep naar Smirna goedgekeurd bij R. 29 April 1675. Komt te Smirna 29 Augustus 1676. Vertrekt na 20 Maart 1680.
Abraham Weerden 28 Juni 1679 door Directeuren aangesteld komt te Smirna 7 Maart 1680. Op verzoek ontslag verleend R. Directeuren 29 December 1683, in 1683 te Borculo beroepen. Vertrek omstreeks Oktober 1684. Verscheen op de vergadering der Directie 5 Februari 1685.
Henricus Francken 29 Maart 1684 door Directeuren aangesteld, komt te Smirna 7 Augustus 1684. Vertrok waarschijnlijk Januari 1691. Ontslag verleend op verzoek R. Directeuren 3 November 1688.
Jacob Kunst geboren te Alkmaar 28 jaar oud, aangesteld door Directeuren 22 December 1688, vertrekt in Juni 1689, komt te Smirna 26 Oktober 1690. Overleed 5 Augustus 1692.
Johannes Hillebrants geboren te Harlingen, 22 jaar oud, aangesteld door Directeuren 18 November 1692 voor 5 jaren, komt eerst 1 Oktober 1694 te Smirna aan. Overleed 15 Juni 1698.
Wilhelmus Ravens 17 September 1698, aangesteld door Directeuren voor 5 jaren, geapprobeerd door H.H.M.M. R. 19 en 22 September 1698. Met het schip Jarmouth 24 December 1698 vergaan.
Johannes Heijman geboren te Wesel, 24 jaar oud, door Directeuren beroepen R. Staten-Generaal 8 September 1699, komt 8 Juni 1700 te Smirna aan. Op verzoek ontslagen R. Directeuren 30 September 1705. Vertrekt na 1 Juni 1706, aangekomen in Holland einde 1706.
Justus Oosterdijk geboren te Amsterdam 1666. predikant te Aleppo, door Directeuren 30 September 1705 naar Smirna geroepen. Komt 1 Juni 1706 aldaar aan en overleed 12 Juli 1710.
Hermanus van der Horst R. 3 December 1717, komt te Smirna 6 April 1718. Vertrekt 13 Maart 1727. Te Jutfaas beroepen.
Tiddo Wolthuys aangesteld door Directeuren in 1729, komt te Smirna 12 Oktober 1729, overleden 19 Juli 1740.
Wilhelmus Vonk R. 23 Januari 1741 komt te Smirna 6 September 1741, vertrekt Augustus 1745.
Jacob van der Vecht R. 21 April 1746. Komt te Smirna 20 November 1746, vertrekt in stilte in Januari 1755 met achterlating van een tekort in de armenkas. Dienst werd waargenomen door Jan Jacob Cobbe tot aan de komst van
Bernardus Keun R. 30 Juni 1755. Komt te Smirna 14 Januari 1756. Vertrekt met verlof naar Holland 31 Januari 1765, komt terug 15 Februari 1766. Gaat weer met verlof naar Italië en Holland 1e Maart 1778, terug te Smirna in het voorjaar van 1779. Bij R. 15 Juni 1787 wordt hij emeritus verklaard. Hij bleef ook na zijn emeritaat de dienst waarnemen. Overleed 23 Januari 1801, 68 jaren oud. (Authentieke copie van zijn testament bij de missive van 31 Januari 1801).
J. F. Usko Luthers predikant neemt na de dood van Keun de dienst waar. Vertrekt 6 Februari 1807.
Favez o.a. 1817 en 1818.
Dragomans
Cornelis van Brakel opziener van de tol, overleed 11 Oktober 1788.
Ferdinand Hoeting opziener van de tol, aangesteld in 1802.
Marcar Abro 1e dragoman o.a. 1807, door het consulair college 22 Mei 1807 uit zijn post ontzet, later weer in ere hersteld. Hierover ontstond verschil van gevoelen met de ambassadeur, Van Dedem.
Jacob Abro 2e dragoman o.a. in 1808. Hem werd bij besluit van het college te Smirna toegestaan zijn verblijf te Constantinopel te vestigen voor tijdelijk.
Giorgaki Amira 3e dragoman, overleden Juni 1811.
Marcar Abro 1e dragoman o.a. 1814-1823.
Athanasio Malcozzi 2e dragoman o.a. 1814-1824.
Diodato Abro 3e dragoman o.a. 1815-1817.
Daniel Jan Slaars in 1823 benoemd tot opziener van de tol, sterft 6 September 1824.
Belangrijkste berichten, bijlagen enz.
1657 Advies v. Directeuren van de Levantse Handel over een generaal reglement op de consulaatrechten
1658 Turkse brief
1661 Advies over het verlenen van commissie aan de consul te Smirna, hetzij door de resident te Constantinopel, hetzij door H.H.M. onmiddellijk.
1663 Bijlage missive 18 Juni: Contract tussen de consul Smits en de predikant Coenen gesloten te Amsterdam September 1661. Missive van Coenen aan Directie (zie R. 16 Mei 1668) houdende verhaal van het gepasseerde wegens de Joodse Messias Sabatha Seri.
1668 R. 6 Juni en 29 Augustus 1668: Missiveboek fol. 236. 2 ½ jaar tractement ten achter in 1667 R. 25 Augustus. Geschillen tussen Coenen en Smits ontstaan.
1670 Verbaal van de reis van van Dam naar Constantinopel.
1675 Rapport (met bijlagen) door H.H. Directeuren uitgebracht omtrent de sedert 1672 bestaande geschillen tussen consul en natie.
1675 Reglement voor de Resident Colijer en de consul van Dam (vast tractement toegezegd).( R. 7 Oktober 1675)
1678 Reglement voor de predikant, dienst, enz. (R. 19 en 23 September, 4 en 7 Oktober)
1686 Geschillen tussen de consul en 13 kooplieden der natie
1687 Rapport over de zaken in Smirna.
1688 Aardbeving; brand gedurende 3 dagen (10 Juni 1688)
1690 Processtukken en sententiën inzake van Laer ca. van Wijk.
1691 Geschillen tussen de consul en Gio Ermen.
1695 Reis van de consul naar Adrianopel.
1709 Johannes Heijman in 1709 professor in de Oosterse talen te Leiden.
1711 Berichten over het verdrinken van de voor Smirna bestemde predikant Johan van der Velde ( R. 17 November 1710).
1719 Verhaal en programma van de intrede van de ambassadeur des Keizers van Virmond te Constantinopel 5 Augustus 1719.
1720 Missive 8 en 23 Maart 1720: voorstel dat het tractement van de ambassadeur te Constantinopel ad 500 rijksdl. voortaan door H.M. worden betaald.
1729 Verzameling extracten uit de Classicale handelingen te Amsterdam betreffende het beroep der predikanten te Smirna van 1660-1727.
1747 Epitaphe van een Pasha.
1756 Kaart van het eiland Mytilene.
1766 Brief van Pieter van Sanen d.d. 20 Februari over de oprichting van een Pruisische Levanse Compagnie. Zie ook missive Constantinopel 16 September 1765.
1770 Nederlaag van de Turkse vloot. Relaas van het oproer en de moord op de Grieken te Smirna uit vrees voor de komst der Russen.
1776 Mededeling van de Hochepied dat hij sedert verscheidene jaren gehonoreerd met het Imperiaalse Toscaanse en Deense consulaat thans ook met het Zweedse begiftigd was doch zonder honorarium. (missive 26 Februari)
1778 Tarief eed van de kanselier. Concept instructiel.
1784 Daniël Fremeaux gedurende 40 jaren assessor vraagt zijn ontslag. Overleed 9 November 1795. Fremeaux werd 82 jaar.
1792 Copie tarief en ampliatie door de ambassadeur Van Dedem met de oppertollenaar op 26 Februari gesloten omtrent de in- en uitvoer der Hollandse natie in het Turkse Rijk. (missive 2 April).
1792 Memorie over het succes der proeven met olijfolie gedaan, tot genezing van de pestziekte. (missive 17 Oktober)
1795 De assessor David van Lennep neemt zijn ontslag en sterft 13 April 1797. (85 jaar oud).
1797 Relaas van de op 15 Maart 1797 te Smirna gepleegde gruwelen. (bijlage missive 2 April)
1797 Geldelijke vergoeding van de Turkse regering in 1800. (zie missive Van Dedem Constantinopel 26 Februari 1800).
1800 Capitulatie van Caïro. (bijlage missive 17 April)
1803 1. opgave van de lakens en wollen stoffen en hun waarde in Smirna aangebracht van 1784-1793. 2. vergelijkende staat van de appointementen der vreemde consuls te Smirna 1797-1803. (bijlagen der missiven van 16 April)
1803 Vice-consul op het eiland Mitylene Isaac Pevachi Scuffi.
1806 Instructies voor de kanselier en adjunct-kanselier. (missive coll. 2 Juni)
1807 Decreet d.d. 21 November 1806 Potsdam, door Napoleon tegen Engeland uitgevaardigd. (bijlage Missive van Brakel 31 Januari)
1810 Inventaris der registers, minuten en effecten van de Thesaurie van het Hollands consulaat te Smirna, op de 1e Oktober 1810 aan het Franse consulaar overgegeven.
1817 Staat der koopwaren uit Smirna uitgevoerd van 1 Januari – 30 Juni 1817. (bijlage missive 17 Juli)
4 Aleppo
Consul
1613-1622 Cornelis Reijniersz. Pauw Benoemd R. 26 Oktober 1612. Legt eed af bij Haga 1 Mei 1613, met wie hij naar Constantinopel was vertrokken. Pauw was consul over Aleppo, omliggende kwartieren en landen. (R. 14 Januari 1611 en 13 Augustus 1611). Zijn instructie R. 8 December 1612 en 30 Mei 1614. Vertrekt uit Constantinopel naar Allepo 28 Augustus 1613. Zijn tractement vastgesteld bij R. 16 Mei 1614 en 6 Juni 1615. Bij R. 3 Mei 1618 wordt hem toegestaan een reis naar Damascus te maken, eveneens naar Aleayro en omliggende plaatsen, ter onderhouding der gesloten capitulaties. Daarna naar Holland om verslag uit te brengen over de negotie, na een vice-consul te hebben aangesteld. Hij kwam waarschijnlijk in 1619 in Holland en vertrekt weer naar Aleppo in November 1620 (R. 14 November 1620). Pauw neemt definitief ontslag, zie R. 6 Maart 1625. Zijn tijd was om 18 Oktober 1625.
o.m. 1619, 1624 onder protectie van consuls van andere naties Gedurende de afwezigheid van Pauw o.a. in 1619 had deze de natie gesteld onder protectie van de Franse consul (R. 27 Januari 1619), later nog onder dienst opvolger Viguier. Daarna in 1624 door Haga gesteld onder protectie van de Engelse consul Eduardo Chircham of Kircham.
1625- ? Cornelio Witsen Benoemd R. 9 September 1625. Hoofdconsul ? 1626-1638 ? Is in April 1626 te Aleppo. Komt in het volgende jaar terug. Compareert in de vergadering der Staten-Generaal van 13 December 1627. Zie zijn commissie in het Commissieboek 19 Juli 1625 fol. 410 en 411.
1627-1629 Jan van Peenen Waarnemend consul gedurende afwezigheid van Witsen Mei 1627 – Oktober 1629.
1631-1634 onder protectie van consuls van andere naties In 1631 stond de Nederlandse natie onder protectie van de Engelsen, in 1632 onder de Franse consul. De Franse vice-consul Barthelemy Delestrade o.a. in 1633 en Januari 1634 waarnemend consul.
1654-1661 onder protectie van de consul van de Franse natie Sedert 1654 bleef onze natie onder protectie van de Franse consul tot 1661. (zie missive L. Warnerus Constantinopel 29 Oktober 1661).
1661-1662? Frederico Warnerus Door zijn broer L. Warnerus aangesteld. (missive Levantse Handel aan Directeuren 29 Oktober 1661, R. 24 Januari 1662). Hij had ruim vier jaren bij hem te Constantinopel gewoond. Komt te Aleppo 23 Januari 1661. Zie R. 29 November 1661, missive Levantse Handel 25 Oktober 1662.
? Warnerus Warnerus o.a. in 1666 in Holland, hij diende n.l. 21 December 1666 een request in bij H.H.M.M. inzake de nalatenschap van zijn broer Levinus, wiens erfgenaam hij was.
1663-1666 Egidio Mesteecker Benoemd bij R. 25 Januari 1662, komt te Aleppo 21 September 1663. Bij R. 16 Februari 1662 werd zijn commissie uitgebreid tot Tripoli di Soria, Cyprus en St. Jean d’Acre. Vertrekt in 1666 naar Holland om mondeling rapport te doen. Draagt de waarneming van het consulaat aan de Franse consul op. Grote onenigheid tussen Mesteecker en de natie, die aandringt op zijn ontslag (R. Directeuren 13 Augustus 1666). Bij R. 7 Oktober 1666 gelast zich voorlopig niet met het consulaat te bemoeien.
1680-1685 Laurens d’Arvieux Frans consul.
1685-1688 Francois Jullien Frans consul. Commissie Staten-Generaal 12 Juni 1685. Op grond van klachten uit Aleppo werd de provisionele commissie aan Jullien ingetrokken, bij R. 4 November 1687.
1689-1694 Coenraet Calckberner Benoemd bij R. 4 November 1687. Vertrekt nog niet en belast zijn compagnon Jan Bobart met de waarneming als vice-consul van het consulaat. Vertrekt naar Aleppo einde 1689. Overleed aldaar 15 Oktober 1694.
1695-1703 Gio Gosche Waarnemend consul na Calckberner, benoemd na diens overlijden bij R. 24 Juni 1695, over Aleppo, Tripoli di Soria, St. Gio D’Acri en Cyprus. Vraagt zijn ontslag en vertrekt 3 Juli 1703. Gosche was in dienst van Abraham Heldewier, naar Aleppo vertrokken einde 1686 om zich als koopman te vestigen. R. Directeuren 18 December 1686.
1703-1706 Georg Brandon Engels consul, neemt op daartoe gedaan verzoek de Hollandse natie onder zijn bescherming. Geapprobeerd door de ambassadeur te Constantinopel. Bij R. 10 Juli 1706 geautoriseerd om het consulaat provisioneel waar te nemen, totdat een Hollandse consul zal zijn aangesteld. Overleed 22 November 1706.
1707-1717 William Pilkington Engels consul aangesteld, om bij provisie het Hollands consulaat waar te nemen. R. 5 December 1707. Komt te Aleppo 27 November 1707 aan. 1707- Vertrekt 15 Februari 1717.
1722-1727 John Purnell Engels consul sedert 15 Februari 1717 bij R. 19 Maart 1722 geautoriseerd om het Hollands consulaat bij provisie waar te nemen. Purnell wordt in 1727 vervangen.
1728-1733 Daniël Boumeester Provisioneel door de ambassadeur benoemd tot consul goedgekeurd bij R. van 5 Juli 1728. Op verzoek ontslagen bij R. 15 Januari 1733.
1733-1740 Jan Jacob van Liebergen Benoemd bij R. 15 Januari 1733. Vertrekt 7 April 1740. Op verzoek ontslagen R. 25 Januari 1741.
1746-1747 Hendrik Abram Heirmans Waarnemend consul 1740-1745. Benoemd tot consul bij R. 26 Februari 1746. overleed 7 Oktober 1747.
1748-1751 Arthur Pollard Engels consul aldaar, nam de Hollandse natie onder zijn bescherming. Vertrekt in 1751.
1752-1755 Hendrik Haanwinckel Bij R. 21 Juli 1752 aangesteld tot consul pro interim voor drie jaren, met een tractement van 1000 Leeuwendaalders en de helft van de ambassade en consulaatrechten, onder voorwaarde alle onkosten zelf te dragen. Vlucht 9 Oktober 1755.
1755-1756 Matthias van Asten Door de ambassadeur gezonden tot regeling der zaken te Aleppo.
1756-1760 Jan van Kerchem Benoemd bij R. 9 Augustus 1756. Overleden Juli 1760.
1761-1763 Jan Heemskerk Waarnemend consul na het overlijden van Van Kerchem, tot consul aangesteld bij R. 11 Februari 1761. Op verzoek ontslagen bij R. van 20 Juni 1763, nadat hij reeds van te voren voor zijn particuliere belangen naar Constantinopel was vertrokken. Vertrekt naar Holland 26 December 1763.
1763-1784 Nicolaas van Maseijk Benoemd bij R. 20 Juni 1763 tot consul voor Aleppo, Cyprus, St. Jean d’Arci en andere onderhavige aan de kust van Syrië gelegen delen. Hij komt aan 22 Oktober 1764. overleed 28 Februari 1784. Gedurende zijn afwezigheid in 1769 na de Venetiaanse consul Domenico Serioli waarnemend consul. R. 2 Oktober 1769.
1784-1810 Jan van Maseijk Oudste zoon van Nicolaas. Benoemd bij R. 4 Oktober 1784. Hij was toen vice-consul voor Napels, Zweden, Denemarken, waarvoor hij nu moest bedanken. In Juni 1798 vertrekt hij naar Constantinopel om met de ambassadeur de belangen van de handel te Aleppo te bespreken. Hij laat zijn broer Pieter Jan van Maseijk als waarnemend consul. Op de terugreis van Constantinopel naar Aleppo wordt hij door een oproerig pacha gevangen gehouden. Kwam met losgeld van 3000 piasters vrij en komt in Juni 1799 weder te Aleppo. Zie een omstandig verhaal hiervan in zijn missive van 24 Juni 1799 nr. 2.
Bij Koninklijk Besluit van 7 November 1815 nr. 51 krijgt hij een pensioen van f. 1500,- met de bevoegdheid het vice-consulaatschap uit te oefenen. (vice-consul 1815-1824). Zijn laatste brief aan Directeuren is van 22 Januari 1824. Hij genoot zijn pensioen nog in 1825. Overleden 18 April 1826.
Vice-consul
Jacomo Mille vice-consul in Cyprus in 1614.
Willem Pinas 16 Juli – 14 September 1615.
Cornelis van Ostage vice-consul te Cyprus o.a. 1615 en 1616 (zie R. 13 Juli 1620) Missive Pauw 12 September 1615. Van hem een missive uit Aleppo 14 Mei 1615 (in lias Constantinopel). N.B. Hij zelf ondertekent Cornelis van Ostaijen Haga en Pauw schrijven Van Ostagie of ge (zie onder Smirna).
Pietro Savioni: (Venetiaan) vice-consul te Cyprus door Pauw aangesteld, door Haga geconfirmeerd, tot aan de komst van Witsen in 1626, die Steenwinckel daartoe benoemde. (missive Witsen aan H.H.M. 3 Maart 1633). Volgens missive Haga 21 Juni (18 Augustus 1625 was in 1625 Jan van der Wielen vice-consul in Cyprus en Palestina.